臺灣臺中地方法院刑事判決　　　　　　　96年度易字第5335號
聲　請　人　臺灣臺中地方法院檢察署檢察官
被　　　告　甲○○　76歲民.
　　　　　　　　　　國民
上列被告因賭博案件，經檢察官聲請以簡易判決處刑（九十六年
度速偵字第一四七○號），本院臺中簡易庭認不宜以簡易判決處
刑，改由本院刑事庭依通常程序審理，本院裁定改以簡式程序審
理，判決如下：
    主  文
甲○○共同違反未依電子遊戲場業管理條例規定辦理營利事業登
記，不得經營電子遊戲場業規定，處拘役肆拾日，如易科罰金，
以新臺幣壹仟元折算壹日，減為拘役貳拾日，如易科罰金，以新
臺幣壹仟元折算壹日。扣案之「金雕王ＢＡＲ」電子遊戲機具壹
臺（內含電子ＩＣ板壹面）、現金新臺幣伍仟柒佰柒拾元，均沒
收。
    犯罪事實
一、甲○○明知未依電子遊戲場業管理條例規定，辦理電子遊戲
    場業之營利事業登記者，不得經營電子遊戲場業，竟未向主
    管機關臺中縣政府辦理營利事業登記證，即與姓名年籍不詳
    之吳姓成年男子，共同基於經營電子遊戲場業及賭博之犯意
    聯絡，而自民國九十六年二月十四日起，以其位於臺中市○
    區○○路二四五號租屋處作為經營電子遊戲場及公眾得出入
    之場所，違法擺設由「吳先生」所提供之賭博性電子遊戲機
    具「金雕王ＢＡＲ」一臺（內含電子ＩＣ板一面）插電營業
    ，供不特定人賭博財物，其賭博方法係由賭客每投入新臺幣
    （下同）十元硬幣投入上開電子遊戲機具內，以一元兌換一
    分之比例兌換分數，再選擇押注項目及所押分數，如押中可
    得押注五倍至五十倍不等之分數，並可累積分數，把玩結束
    時，並可直接依原兌換比例（即一分換回一元）由退幣口退
    回現金，亦可兌換香菸及玩具等物；如未押中者，則賭金即
    由甲○○與「吳先生」對分，而以此射倖之賭博方式，計算
    輸贏，其間曾有不知名之賭客多人前來藉上開電子遊戲機具
    與甲○○、「吳先生」對賭多次。嗣於同年月十二日晚上八
    時許，在上址為警查獲，並扣得「吳先生」所有之「金雕王
    ＢＡＲ」電子遊戲機具一臺（內含電子ＩＣ板一面）及在上
    開電子遊戲機具內之賭資，共計五千七百七十元。
二、案經臺中市警察局第三分局報告臺灣臺中地方法院檢察署檢
    察官聲請簡易判決處刑，本院臺中簡易庭認為不宜適用簡易
    程序，改由本院刑事庭依通常程序審理。
    理  由
一、訊據被告甲○○對於上揭犯罪事實坦承不諱，且有現場及扣
    案之「金雕王ＢＡＲ」電子遊戲機具、電子ＩＣ板照片共計
    六張在卷可稽，復有共犯「吳先生」所有供其與被告犯本件
    犯行所使用之「金雕王ＢＡＲ」電子遊戲機具一臺（內含電
    子ＩＣ板一面）及機具內之賭資五千七百七十元扣案可資佐
    證，足認被告自白與事實相符，而堪以採信。本件事證明確
    ，被告犯行洵堪認定，應予依法論科。
二、按電子遊戲場業管理條例所謂『電子遊戲場業』之『業』，
    係指『業務』而言，而刑法上所謂業務，係以事實上執行業
    務者為標準，指以反覆同種類之行為為目的之社會活動，是
    不論行為人是否『專營』電子遊戲場業，亦不問經營是否需
    達『一定之規模』，即使於原本所營事業外，兼營電子遊戲
    場業，或所經營之電子遊戲場不具相當之規模，亦無礙於電
    子遊戲場業管理條例相關規定之適用（最高法院九十年臺非
    字第二七六號判例意旨參照）。核被告甲○○所為，係違反
    電子遊戲場業管理條例第十五條之規定，應依同條例第二十
    二條論處，及犯刑法第二百六十六條第一項前段之在公眾得
    出入之場所賭博財物罪。另刑事法若干犯罪行為態樣，本質
    上原具有反覆、延續實行之特徵，立法時既予特別歸類，定
    為犯罪構成要件之行為要素，則行為人基於概括之犯意，在
    密切接近之一定時、地持續實行之複次行為，倘依社會通念
    ，於客觀上認為符合一個反覆、延續性之行為觀念者，於刑
    法評價上，即應僅成立一罪；學理上所稱『集合犯』之職業
    性、營業性或收集性等具有重複特質之犯罪均屬之，例如經
    營、從事業務、收集、販賣、製造、散布等行為概念者是，
    最高法院九十五年度臺上字第一○七九號判決可資參照。準
    此，被告在上址經營電子遊戲場業之行為，係持續進行，其
    經營行為，具有反覆、延續實行之特徵，從而在行為概念上
    ，應評價認係集合犯，為包括一罪。被告以一行為同時觸犯
    電子遊戲場業管理條例第二十二條之罪及刑法第二百六十六
    條第一項之罪，為想像競合犯，應從一重之未依電子遊戲場
    業管理條例規定辦理營利事業登記罪論處。爰審酌被告未依
    規定辦理營利事業登記，即擺設賭博性電子遊戲機具與不特
    定人賭博財物，助長賭客僥倖之心理，影響社會善良風氣及
    政府行政管理，惟念其犯罪之動機、目的尚屬單純，且其犯
    罪手段平和、所擺設之電子遊戲機具僅有一臺，擺設時日尚
    短，對社會所生危害尚輕及其犯罪後始終坦承犯行，顯有認
    錯悔過之意，態度良好等一切情狀，量處拘役四十日，並諭
    知易科罰金之折算標準。又被告本件犯罪時間係於九十六年
    四月二十四日以前，所犯係違反電子遊戲場業管理條例第二
    十二條之罪，及犯刑法第二百六十六條第一項之罪，符合中
    華民國九十六年罪犯減刑條例第二條第一項第三款規定之減
    刑條件，應依法減其宣告刑二分之一，即減為拘役二十日，
    並諭知易科罰金之折算標準。
三、按沒收為從刑之一種，應隨主刑宣告。又共同正犯因相互間
    利用他方之行為，以遂行其犯意之實現，本於責任共同之原
    則，共同正犯應對所參與犯罪之全部事實負責，有關從刑之
    沒收部分，雖他共同正犯所得之物，亦應於其本身所處主刑
    之後，併為沒收之諭知（最高法院九十二年度臺上字第七○
    五○號判決意旨參照）。本件扣案之「金雕王ＢＡＲ」電子
    遊戲機具一臺（內含電子ＩＣ板一面），係共犯「吳先生」
    所有，且為其與被告犯本罪所用之物，業據被告於本院審理
    時供承在卷，爰依刑法第三十八條第一項第二款之規定宣告
    沒收。而扣案之賭資五千七百七十元，係在上開電子遊戲機
    臺內查獲之財物，不問屬於犯人與否，均應依刑法第二百六
    十六條第二項規定沒收之。
四、至聲請簡易判決處刑書另以：被告在上址擺放電子遊戲機具
    一臺供人玩賭，另涉犯刑法第二百六十八條前段之意圖營利
    供給賭博場所罪嫌及同條後段之意圖營利聚眾賭博罪嫌云云
    ，惟按犯罪事實應依證據認定之，無證據不得認定犯罪事實
    ；不能證明被告犯罪或其行為不罰者，應諭知無罪之判決，
    刑事訴訟法第一百五十四條第二項、第三百零一條第一項分
    別定有明文。又按刑法第二百六十六條第一項所處罰者，為
    賭博行為；同法第二百六十八條所處罰者，為供給賭博場所
    或聚眾賭博行為。而刑法第二百六十六條第一項係以自己參
    與賭博行為，為其構成要件；同法第二百六十八條則以供給
    他人賭博場所或聚眾賭博行為，藉以獲取利益，而非僅單純
    從事賭博之行為。而一般店家擺設電動賭博機具供人投幣玩
    樂，縱依該機器之設計結構，其店家之勝率較高，惟其輸贏
    之或然率仍屬不確定，其性質係以該機器代替自己，與人在
    公眾得出入之場所賭博，與意圖營利供給賭博場所或聚眾賭
    博，係由他人賭博不同，且擺設電動賭博機具供人玩樂，店
    家仍係憑偶然之機率以決定財物之得喪，並無何從中抽取金
    錢圖利之情形，與刑法第二百六十八條意圖營利之要件尚屬
    有間。是被告在公眾得出入之場所，擺設電子遊戲機具一台
    ，並以該電子遊戲機充作電動賭博機具，係以該機器代替被
    告，與人在公眾得出入之場所賭博，與刑法第二百六十八條
    意圖營利供給賭博場所或聚眾賭博之構成要件不符，尚難依
    該罪相繩。公訴意旨認此部分與已論罪科刑部分，有想像競
    合犯裁判上一罪之關係，故不另為無罪之諭知。
據上論斷，應依刑事訴訟法第四百五十二條、第二百七十三條之
一第一項、第二百九十九條第一項前段，電子遊戲場業管理條例
第二十二條，刑法第十一條前段、第二十八條、第二百六十六條
第一項前段、第二項、第五十五條、第四十一條第一項前段，中
華民國九十六年罪犯減刑條例第二條第一項第三款、第七條、第
九條，刑法施刑法第一條之一，判決如主文。
本案經檢察官乙○○到庭執行職務。
中　　華　　民　　國　　96　　年　　11　　月　　23　　日
                  刑事第一庭    法  官  郭妙俐
上正本證明與原本無異。
如不服本判決，應於送達後十日內向本院提出上訴狀（須附繕本
），上訴於臺灣高等法院臺中分院。
上訴書狀如未敘述理由，應於上訴期間屆滿後二十日內補提理由
書於本院。
                                書記官  陳玉芬
中　　華　　民　　國　　96　　年　　11　　月　　23　　日
附錄本案論罪科刑法條全文：
電子遊戲場業管理條例第十五條
未依本條例規定辦理營利事業登記者，不得經營電子遊戲場業。
電子遊戲場業管理條例第二十二條
違反第十五條規定者，處行為人一年以下有期徒刑、拘役或科或
併科新臺幣五十萬元以上二百五十萬元以下罰金。
刑法第二百六十六條
在公共場所或公眾得出入之場所賭博財物者，處一千元以下罰金
。但以供人暫時娛樂之物為賭者，不在此限。
當場賭博之器具與在賭檯或兌換籌碼處之財物，不問屬於犯人與
否，沒收之。
